【裁判字號】    89,易更,10
【裁判日期】    890419
【裁判案由】    毒品危害防制條例
【裁判全文】
臺灣臺中地方法院刑事判決                          八十九年度易更字第一Ｏ號
    公  訴  人  臺灣臺中地方法院檢察署檢察官
    被      告  甲○○
右列被告因毒品危害防制條例案件，經檢察官提起公訴（八十八年度毒偵字第六Ｏ七
號），前經本院於八十八年十二月二十七日以八十八年度易字第三三二六號判決不受
理，公訴人不服提起上訴及移送併案審理（八十九年度毒偵字第九二八號），經臺灣
高等法院台中分院撤銷原判決發回更審後，本院判決如左：
    主      文
甲○○連續施用第二級毒品，處有期徒刑柒月。扣案之安非他命壹小包（毛重貳點柒
公克）沒收銷燬之。
    事      實
一、甲○○曾於民國八十七年間因施用毒品案件，經依臺灣台北地方法院裁定送觀察
    、勒戒後，認無繼續施用毒品之傾向，由臺灣台北地方法院檢察署檢察官於八十
    七年六月二十二日以八十七年度偵字第一Ｏ九六四號不起訴處分確定。嗣甲○○
    又基於概括之犯意，自八十七年十二月底起至八十八年一月十二日止，連續施用
    第一級毒品海洛因多次，於八十八年一月十三日在台中市○○路○段與西屯路口
    為警查獲，經依本院以八十八年度毒聲字第二一九號裁定送觀察、勒戒後，有繼
    續施用毒品之傾向（此部分經公訴人以八十八年度偵字第一八二七號起訴後，由
    臺灣高等法院台中分院判處有期徒刑一年確定），經本院以八十八年度毒聲字第
    八一九號裁定令甲○○入戒治處所施以強制戒治，甲○○入戒治處所強制戒治滿
    三個月後，其成績經評定為合格，無繼續戒治之必要，經本院以八十八年度毒聲
    字第三五六六號裁定甲○○停止戒治，所餘戒治期間付保護管束，詎甲○○於八
    十八年七月十六日出所後，又基於概括之犯意，於八十八年七月三十日內某時、
    八十八年八月十二日或前三日某時、八十八年八月二十六日或前三日某時、及自
    八十八年十一月初至八十九年一月二十四日止之保護管束期間，連續在台中市○
    ○○路四十三號三Ｏ三室等處所施用第二級毒品安非他命多次。嗣於八十八年七
    月三十日、八十八年八月十二日及八十八年八月二十六日定期採尿送驗後，均呈
    甲基安非他命陽性反應；並於八十九年一月二十四日晚上九時許，在台中市○○
    ○○街與文心路口為警查獲，並扣得安非他命一小包（毛重二．七公克）。
二、案經臺灣台中地方法院檢察署觀護人報請臺灣台中地方法院檢察署檢察官偵查起
    訴。
    理      由
一、訊據被告甲○○除否認於有於八十八年八月十二日或前三日某時及同年月二十六
    日或前三日某時施用安非他命外，餘均坦承不諱，然查：被告於八十八年七月三
    十日、同年八月十二日及八月二十六日向臺灣台中地方法院檢察署觀護人報到時
    ，經該署觀護人對被告所為定期之採尿，經送私立中山醫學院附設孫中山先生紀
    念醫院檢測結果，均呈甲基安非他命陽性反應，此有臺灣台中地方法院檢察署受
    保護管束人尿液檢體監管記錄表三份、尿液檢測報告書三份附於偵查卷可稽。按
    甲基安非他命經口服投與後，約百分之七十於二十四小時內自尿中排出，約百分
    之九十於九十六小時內自尿中排出，最長可能不會超過四日，此有行政院衛生署
    藥物食品檢驗局八十一年二月八日 (八一)藥檢壹字第ＯＯ一一五六號函可按，
    依此推算，被告確有於八十八年八月十二日及八月二十六日或前三日內施用安非
    他命各一次。又被告於八十九年一月二十四日晚上九時許為警查獲後所採取之尿
    液，經送台中市衛生局檢驗結果亦呈甲基安非他命陽性反應，有該局尿液檢驗成
    績書影本一份附於偵查卷可按。查被告曾於八十七年間因施用毒品案件，經依臺
    灣台北地方法院裁定送觀察、勒戒後，認無繼續施用毒品之傾向，由臺灣台北地
    方法院檢察署檢察官於八十七年六月二十二日以八十七年度偵字第一Ｏ九六四號
    不起訴處分確定，此有本院被告全國前案紀錄表及臺灣台中地方法院檢察署刑案
    資料查註紀錄表各一份在卷可參，被告又於八十八年間因施用毒品案件，經依本
    院以八十八年度毒聲字第二一九號裁定送觀察、勒戒後，有繼續施用毒品之傾向
    ，經本院以八十八年度毒聲字第八一九號裁定令被告入戒治處所施以強制戒治，
    被告入戒治處所強制戒治滿三個月後，其成績經評定為合格，無繼續戒治之必要
    ，經本院以八十八年度毒聲字第三五六六號裁定被告停止戒治，所餘戒治期間付
    保護管束，被告並於八十八年七月十六日出所，此有臺灣台中地方法院檢察署八
    十八年度偵字第一八二七號案卷、臺灣台中女子戒治所八十八年十一月三日中女
    戒和總字第三Ｏ二五號函附卷可參，被告於五年內三犯施用毒品罪，事證明確，
    其犯行洵堪認定。
二、核被告所為，係犯毒品危害防制條例第十條第二項之施用第二級毒品罪。被告先
    後多次施用第二級毒品之犯行，時間緊接，犯罪構成要件相同，顯係基於概括之
    犯意反覆為之，應依刑法第五十六條之規定論以一罪，並依法加重其刑。被告持
    有第二級毒品之低度行為，為其施用第二級毒品之高度行為所吸收，不另論罪。
    被告自八十八年十一月初至八十九年一月二十四日止施用第二級毒品安非他命之
    事實，雖未據公訴人起訴，惟與已起訴其所犯前開有罪部分有連續犯關係，屬裁
    判上一罪，為起訴效力所及，本院自得一併加以審理，併此敘明。爰審酌被告犯
    罪之動機、目的、手段、品性及智識程度、迭犯施用毒品罪，足見其無悔改之意
    ，及施用毒品犯罪原具自戕性格等一切情狀，量處如主文所示之刑。扣案之安非
    他命一小包（毛重二．七公克）係查獲之毒品，不問屬於犯人與否，應依毒品危
    害防制條例第十八條第一項前段之規定沒收銷燬之。
據上論斷，應依刑事訴訟法第二百九十九條第一項前段、毒品危害防制條例第十條第
二項、第十八條第一項前段、第二十條第三項前段、刑法第十一條前段、第五十六條
，判決如主文。
本案經檢察官楊朝嘉到庭執行職務。
中      華      民      國      八十九      年      四    月    十九    日
                                      臺灣台中地方法院刑事第七庭
                                          法  官  簡  源  希
右正本證明與原本無異。
如不服本判決，應於判決送達後十日內向本院提出上訴狀，上訴於臺灣高等法院臺中
分院( 須附繕本 )。
                                          書記官
中      華      民      國      八十九      年      四    月    十九    日
附錄論罪科刑法條：
毒品危害防制條例第十條第二項：施用第二級毒品者，處三年以下有期徒刑。


司法院資訊處製作；財團法人民間司法改革基金會備份。
